臺灣臺南地方法院刑事裁定　　　　　　　　　　　　　　九十一年度自字第四二號
　　自　訴　人　乙○○
　　被　　　告　甲○○
右列被告因詐欺案件，經自訴人提起自訴，本院裁定如左：
    主  文
自訴駁回。
    理  由
一、自訴意旨略稱：被告甲○○於民國九十年七月六日，向自訴人佯稱欲承租營業小
    客車營業，自訴人不知有詐，竟將本人所有靠行於伍龍交通公司所屬６Ｒ－４２
    １號福特牌、新天王星型小客車，交付給被告，雙方並簽訂租車合約書一份，明
    定每五日應付車款一次。但被告租車後不久即毀約駕車逃逸，自訴人前往其住處
    尋找已不見人影，經四處尋找均無其下落，自訴人始知有詐，因認被告涉有刑法
    第三百三十九條第一項之詐欺取財罪嫌。
二、按法院於自訴案件第一次審判期日前訊問及調查結果，如認為案件有刑事訴訟法
    第二百五十二條至第二百五十四條之情形者，得以裁定駁回其自訴，同法第三百
    二十六條第三項定有明文。次按刑法第三百三十九條第一項詐欺罪之成立，以意
    圖為自己或第三人不法所有，以詐術使人將本人或第三人之物交付為要件。所謂
    以詐術使人交付，必須被詐欺人因其詐術而陷於錯誤，若其所用方法，不能認為
    詐術，亦不致使人陷於錯誤，即不構成該罪，最高法院四十六年臺上字第二六○
    號亦著有判例可供參照。
三、訊據被告甲○○於本院審理時，對於自九十年七月六日起，向自訴人租用車號６
    Ｒ－４２１號營業小客車，事後且未依約給付租金等情，固均坦承不諱，惟堅詞
    否認有何詐欺犯行，辯稱伊係自九十年十二月二十六日起始未繳費，且該車已於
    九十一年三月左右，開到自訴人住處附近停放等語。經查，自訴人於本院審理時
    ，對於被告前開辯詞，均加以證實，陳稱被告之租金係繳交至九十年十二月二十
    日，而該車已於九十一年五月中旬，在臺南市○○路邊找到等語（本院九十一年
    七月五日訊問筆錄），被告前開辯詞應可信為真實。自訴人雖以被告租車後，未
    依約繳付租金，且將所承租汽車開走等情，認為被告有詐欺行為，然自訴人所以
    將６Ｒ－４２１號營業小客車交付予被告使用，乃出於前揭車輛租用契約之給付
    義務，而被告至少於九十年七月六日至十二月二十日間，仍依約履行給付租金之
    相對義務，期間自有合法占有使用該車之權源，是被告訂約之行為，不能認為係
    屬詐術之施行；另被告既於九十一年三月間，以將該車放置於自訴人住處附近之
    方式返還汽車，而未變易占有為所有之意圖，拒絕返還或加以處分，更不能以被
    告事後未續繳租金之債務不履行行為，推論被告於訂約之初，已有事後拒絕給付
    租金並占有該車不還之不法所有意圖。本件被告所為，僅屬民事債務不履行行為
    ，宜循民事途徑加以處理，而不能以詐欺罪責相繩。此外，自訴人復未提出其他
    事證，以供本院審酌被告是否另涉其他犯行，不能證明被告犯罪，依照首揭說明
    ，本件自訴應予駁回。
據上論斷，應依刑事訴訟法第三百二十六條第三項、第二百五十二條第十款，裁定如
主文。
中      華      民      國      九十一      年      八      月    六    日
                              臺灣臺南地方法院刑事第五庭
                                  法  官   吳坤芳
右正本證明與原本無異。
如不服本裁定，應於裁定送達後五日內向本院提出抗告狀( 應附繕本 )。
                                  書記官   張豐榮
中      華      民      國      九十一      年      八      月    六    日
